# 关于公司购买还本分红型保险，如何

提问人：yahmm 时间：2011-05-14 13:56:23
做账务处理，公司买入银行发售的还本分红(保险到期)型保险，是做持有至到期核算还是 做长期投资，如何核算

回答人：chenyiwei
如果保险的受益人是公司，则鉴于分红保险的收益是不固定的，从金融资产分类而言，更适合于将其归属于“可供出售”类别。但鉴于一般无活跃市场，可按成本计量，也可考虑按保单现金价值计量。

回答人：chenyiwei
回复 地板 yahmm 的帖子要看该交易的经济实质。虽然受益人是个人，但是否受益人与企业之间有协议，事实上把可获得的收益都需要转付给公司，使公司成为实质上的受益人？还是保险利益确实归个人所有，个人向公司借款需偿还？

回答人：chenyiwei
回复 8 楼 yahmm 的帖子实务中有这种做法，但我理解不恰当。如果收益归公司所有的，则应当确认为公司的金融资产，只是借用个人名义购买，不应挂对个人的往来，因为并不存在真实的债权债务关系。

提问人：wind448 时间：2011-07-22 11:11:10
我觉得这事是否可以分成两部分看，第一公司对员工的承诺，第二，公司对自己承诺的风险覆盖，类似套保。

回答人：chenyiwei
基本赞同，类似于两项业务的组合，但实务中不一定会使用套期会计方法。